【裁判字號】    89,易,768
【裁判日期】    890823
【裁判案由】    竊盜等
【裁判全文】
臺灣屏東地方法院刑事判決                          八十九年度易字第七六八號
    公訴人  臺灣屏東地方法院檢察署檢察官
    被  告  庚○○
            己○○
右被告因竊盜等案件，業檢察官提起公訴 (八十九年度偵字第一○三九號)，本院判
決如左：
    主  文
庚○○、己○○共同連續攜帶兇器竊盜，累犯，均處有期徒刑壹年。
扣案之平頭板手參支，均沒收。
    事  實
一、庚○○有違反麻醉藥品管理條例等多次前科，最後一次於民國八十六年六月間，
    因違反麻醉藥品管理條例案件，經臺灣臺北地方法院判處有期徒刑六月確定，於
    八十七年七月二十九日執行完畢；己○○於八十七年七月間，因妨害自由案件，
    經臺灣高雄地方法院判處有期徒刑六月確定，於八十八年五月十日執行完畢，其
    等仍不思悔改，竟基於共同意圖為自己不法所有之概括犯意，持客觀上具有危險
    性之平頭板手，連續於附表編號一至編號五所示之犯罪時、地，以附表所示之犯
    罪手法竊取乙○○等人之財物，並損壞編號四丁○○所有小客車之門鎖、防盜鎖
    、方向盤，及損壞編號五甲○○所有小客車之方向盤、排檔鎖 (毀損部分，業據
    丁○○、甲○○撤回告訴)。嗣於八十九年二月十一日上午九時許，為警在屏東
    市慈恩七巷口查獲庚○○，始獲悉上情，復循線於同日下午一時三十分許，在屏
    東市光大五巷九十五之一號查獲己○○，並扣得平頭板手三支、活動板手二支、
    電鑽一支、電鑽頭一盒、電纜線一組、十字起子三支、尖嘴鉗及鉗子各三支、手
    電筒一支等物。
二、案經屏東縣警察局屏東分局報告臺灣屏東地方法院檢察署檢察官偵查起訴。
    理  由
一、訊據被告庚○○對於右開犯罪事實，皆坦承不諱，被告己○○則坦承有獨自竊取
    車號UF－六九二一號自小客車，惟否認有與庚○○共同竊盜，辯稱：庚○○下車
    偷竊，均是臨時起意的，而他在偷時，我有時在車上，有時就走了，但我知道他
    要下車云云。惟查：右揭犯罪事實，業據被害人乙○○、侯財悌、戊○○○、丁○○及甲○○指訴綦詳，復有贓物保領結四紙、車籍作業系統查詢認可資料表五
    紙及扣案之平頭板手三支在卷可稽，被告二人自白部分，核與事實相符。至被告
    己○○雖辯稱：未與庚○○共同行竊云云，惟按以自己共同犯罪之意思，參與構
    成要件以外之行為，或以自己共同犯罪之意思，事先同謀，而由其中一部分人實
    施犯罪之行為者，均為共同正犯。司法院大法官會議解釋第一○九號可資參照。
    又按共同正犯之意思聯絡，不限於事前有所協議，其於行為當時，基於相互之認
    識，以共同犯罪之意思參與者，亦無礙於共同正犯之成立。另意思之聯絡並不限
    於事前有所謀議，即僅於行為當時有共同犯意之聯絡者，亦屬之，且其表示之方
    法，亦不以明示通謀為必要，即相互間有默示之合致，亦無不可。最高法院七十
    三年台上字第一八八六號及七十三年台上字第二三六四號均著有判例。經查，右
    開被告二人共同行竊之事實，業據被告己○○於警訊及檢察官初訊時承認屬實，
    核與同案被告庚○○於警訊時所供稱：我下手行竊時，己○○就坐在車上等我，
    及於審理時所陳：我每次均與己○○至案發現場，有時由我開車，有時由己○○
    開車，但都由我下手行竊，我們是臨時起意的，並沒有事先商量，己○○知道我
    要偷車，我偷車時，己○○在車上等語相符，參諸被告己○○亦到庭表示：我知
    道庚○○每次下車是要偷車，另於警訊時並自承偷竊之自小客車均藏置於庚○○
    家，做為交通代步工具等語，是被告己○○既於庚○○犯案時，均隨車前往，且
    庚○○竊車時，己○○對此亦有認識，並在現場等候，足見被告二人對於竊車之
    犯行，確有默示之共同犯意聯絡，並由被告己○○參與實施構成要件以外之把風
    行為，再者，所竊得之汽車亦供被告二人使用，被告己○○前開把風行為，顯係
    為自己犯罪之意思而參與。其事後翻異，空言否認前供，顯係飾卸之詞，不足採
    信，依上說明，被告己○○犯行堪以認定。
二、核被告二人所為，係犯刑法第三百二十一條第一項第三款之加重竊盜罪。被告二
    人就上揭犯行，有犯意之聯絡及行為分擔，皆為共同正犯。被告多次竊盜犯行，
    時間緊接，方法相同，觸犯構成要件相同之罪名，顯係基於概括犯意為之，依連
    續犯規定論以一罪，並依法加重其刑。被告庚○○前因違反麻醉藥品管理條例案
    件，經臺灣臺北地方法院判處有期徒刑六月確定，共於八十七年七月二十九日執
    行完畢，被告己○○先因妨害自由案件，經臺灣高雄地方法院判處有期徒刑六月
    確定，於八十八年五月十日執行完畢，均有卷附被告全國前案紀錄表可稽，其受
    有期徒刑之執行完畢，五年以內再犯有期徒刑以上之罪，為累犯，依法遞加重其
    刑。扣案之平頭板手三支，為被告庚○○所有，供犯罪所用之物，業據其供明在
    卷，依法宣告沒收。另扣案之電鑽一支、電鑽頭一盒、電纜線一組、活動板手二
    支、十字起子三支、尖嘴鉗及鉗子各三支、手電筒一支等物，雖亦為被告庚○○
    所有，然尚無證據足證為供被告犯罪之用，且非屬違禁物，爰不併為沒收之諭知
    ，附此敘明。又公訴意旨另稱：被告二人於竊取丁○○所有小客車時，毀損該車
    之門鎖、防盜鎖、方向盤，於竊取陳玉菁所有之小客車時，毀損該車之方向盤、
    排擋鎖，因認被告等涉有刑法第三百五十四條之毀損罪。惟按告訴乃論之罪，告
    訴人於第一審辯論終結前，得撤回其告訴，刑事訴訟法第二百三十八條第一項定
    有明文。本件公訴意旨認被告等另犯刑法第三百五十四條之毀損罪，依同法第三
    百五十七條規定，須告訴乃論。茲據告訴人丁○○、甲○○到庭表示撤回告訴，
    然因公訴意旨認此部分犯行與前揭論罪部分，有方法結果之牽連關係，屬裁判上
    一罪，爰不另為不受理之諭知。
據上論斷，應依刑事訴訟法第二百九十九條第一項前段、刑法第二十八條、第五十六
條、第四十七條、第三百二十一條第一項第三款、第三十八條第一項第二款，判決如
主文。
本案經檢察官楊挺宏到庭執行職務
中      華      民      國      八十九      年    八    月    二十三    日
                                臺灣屏東地方法院刑事第一庭
                                    審判長 潘正屏
                                    法  官 郭書豪
                                    法  官 包梅真
右正本證明與原本無異。
對於本判決如有不服應於收受送達後十日內向本院提出上訴書狀上訴於台灣高等法院
高雄分院並按他造當事人之人數附具繕本。
                                    書記官   徐水英
中      華      民      國      八十九      年    八    月    二十一    日
附表：
┌─┬────┬─────┬───────┬─────┬───────┐
│編│犯    罪│犯      罪│  犯      罪  │被害人    │  竊得財物    │
│號│時    間│地      點│  方      法  │          │              │
├─┼────┼─────┼───────┼─────┼───────┤
│一│八十八年│屏東市至正│由庚○○持板手│乙○○    │車牌Ｅ０─六七│
│  │十二月初│國中附近巷│破壞車門，再發│          │一０號小客車  │
│  │某日    │道        │動電門竊取，黃│          │              │
│  │        │          │志榮則坐於車上│          │              │
│  │        │          │把風。        │          │              │
├─┼────┼─────┼───────┼─────┼───────┤
│二│八十九年│屏東市廣東│由己○○持板手│丙○○    │車牌ＵＦ─六九│
│  │一月十六│路屏東中學│破壞車門，再發│          │二一號小客車  │
│  │日下午二│旁        │動電門竊取    │          │              │
│  │時許    │          │              │          │          │
├─┼────┼─────┼───────┼─────┼───────┤
│三│八十九年│高雄縣鳳山│由庚○○持板手│戊○○○  │車牌Ｋ五─五二│
│  │一月三十│市陸軍步兵│破壞車門，再發│          │二七號小客車  │
│  │日凌晨二│學校旁    │動電門竊取，黃│          │              │
│  │時許    │          │志榮則坐於車上│          │              │
│  │        │          │把風          │          │              │
├─┼────┼─────┼───────┼─────┼───────┤
│四│八十九年│屏東市北勢│同  右        │丁○○    │車牌Ｄ六─五二│
│  │二月六日│里公裕街八│              │          │一一號小客車  │
│  │凌晨二時│十巷三弄五│              │          │              │
│  │許      │之二號    │              │          │              │
├─┼────┼─────┼───────┼─────┼───────┤
│五│八十九年│高雄縣鳳山│同  右        │甲○○    │車牌ＺＤ─三四│
│  │二月十日│市○○街二│              │          │七０號小客車  │
│  │凌晨許  │十九巷口  │              │          │              │
└─┴────┴─────┴───────┴─────┴───────┘
附錄法條
刑法第三百二十一條第一項第三款
犯竊盜罪而有左列情形之一者，處六月以上五年以下有期徒刑：
三  攜帶兇器而犯之者。


司法院資訊處製作；財團法人民間司法改革基金會備份。
